【裁判字號】    90,交易,366
【裁判日期】    900830
【裁判案由】    過失傷害
【裁判全文】
臺灣臺南地方法院刑事判決                          九十年度交易字第三六六號
    公  訴  人  臺灣台南地方法院檢察署檢察官
    被      告  乙○○
右列被告因過失傷害案件，經檢察官提起公訴（九十年度偵字第六三六八號），本院
判決如左：
    主  文
乙○○因過失傷害人，處有期徒刑肆月，如易科罰金，以參佰元折算壹日。
    事  實
一、乙○○於民國九十年四月七日凌晨零時許，在台北市飲用啤酒後，已達不能安全
    駕駛動力交通工具之程度，竟仍駕駛車號ＨＢ／三三一五號自小客車（公共危險
    部分已另行簡易判決處刑），沿國道一號高速公路由北往南方向行駛，途經國道
    一號高速公路南向三二三．七公里處（台南縣永康市路段）時，理應注意車輛行
    駛時，駕駛人應注意車前狀況，隨時採取必要之安全措施及汽車行駛高速公路，
    不得在路肩行駛，或利用路肩超越前車或倒車。而依當時情形，又無不能注意之
    情事，竟疏於注意，於行經上開路段時行駛路肩欲超越前車，因路肩積水打滑而
    衝撞內側護欄，致行駛在後方由甲○○駕駛車號二Ｌ／二六二三號自小客車剎車
    不及而撞及乙○○所駕駛之自小客車左後車側，甲○○因而受有左脛骨骨折之傷
    害。
二、案經甲○○向本署提出告訴由臺灣臺南地方法院檢察署檢察官偵查起訴。
    理  由
一、訊據被告對於右開時、地酒後駕車發生車禍肇事致告訴人甲○○受傷之事實，除
    辯稱當時下雨，前面有一部車，伊要閃避才撞上，撞上後就不記得外，餘均不否
    認，並據被告乙○○自白不諱，核與告訴人甲○○指訴之情節相符，並有道路交
    通事故調查表、奇美醫院診斷證明書附卷可稽。按車輛行駛時，駕駛人應注意車
    前狀況，隨時採取必要之安全措施，道路交通安全規則第九十四條第三項；又汽
    車行駛高速公路，不得在路肩行駛，或利用路肩超越前車或倒車，高速公路交通
    管制規則第九條第一項第二款定有明文。被告駕車自應注意上述道路交通安全規
    定，且依當時路狀，又無不能注意之情形，竟疏不注意為之，以致肇事，致人受
    傷，被告應有過失。且被告過失駕駛行為，核與告訴人之受傷間，具有相當因果
    關係，是其過失傷害罪證明確，犯行堪予認定。
二、核被告乙○○所為，係犯刑法第二百八十四條第一項前段之罪。又被告酒醉駕車
    ，未注意車前狀況，因而致人受傷，依法應負刑事責任，爰依道路交通管理處罰
    條例第八十六條第一項規定加重其刑。本院審酌被告過失責任非輕，犯罪所生危
    害，犯罪後態度等一切情狀，量處如主文所示之刑，並諭知易科罰金之折算標準
    ，以示懲儆。
據上論斷，應依刑事訴訟法第二百九十九條第一項前段、刑法第二百八十四條第一項
前段、第四十一條第一項前段、道路交通管理處罰條例第八十六條第一項、罰鍰提高
標準條例第一條前段、第二段判決如主文。
本案經檢察官林志峰到庭執行職務。
中      華      民      國    九十    年      八      月      三十      日
                                臺灣臺南地方法院交通法庭
                                        法  官
附錄本案論罪科刑法條全文：
刑法第二百八十四條第一項前段條文。


司法院資訊處製作；財團法人民間司法改革基金會備份。
